# 求助陈版主：公司新设子公司，营业执照已获取但未实际出资，是否纳入合并？

提问人：shenhf0705 时间：2016-08-16 11:32:58
陈老师：您好！ 公司 6 月 28 日获取新设子公司的营业执照，但是截至 6 月 30 日未实际出资，子公司亦未形成资产负债表。半年报披露时，合并范围是否发生变化，如发生变化，合并日是哪一天，如何判断？谢谢！

回答人：chenyiwei
虽然尚未出资，但该子公司已经具备法人主体资格，且本企业对其相关活动是具有控制权的，因此仍需将其披露为合并范围内的新设子公司。因为取得方式是新设，所以不存在合并日概念。

提问人：alanwsm 时间：2017-03-27 11:31:01
陈版主，追问个技术问题，单体公司原不需要合并报表，如果新设立一个全资子公司，未实际出资，同时该子公司未开展业务，这种情况需要在资产负债表日编制合并报表吗？

回答人：chenyiwei
要，但本年度的合并报表只有一列，无前期的合并报表比较数据。

提问人：苹果宝贝 007 时间：2017-03-29 21:17:15
陈老师 楼主说的这种情况是无合并日这一说 但 630 要编制合并报表是吧？

回答人：chenyiwei
是。